---
title: <center> **Classificazione della salute del feto** <center>
author: <center> Bonanomi Gervasoni Mahhadi <center>
date: <center> 16 Gennaio 2024 <center>
output: html_document
---

```{r setup, include=FALSE}
knitr::opts_chunk$set(echo = TRUE)
```
<br><br>

<center> 
#### *Abstract*
</center>
<div style="text-align: justify;">
La lettura delle cardiotografie CTGs, che sono registrazioni grafiche (tracciati) della frequenza cardiaca fetale durante la gravidanza, è soggetta a interpretazioni differenti quando viene eseguita da diversi operatori sanitari. 
Si tratta di una fase essenziale per valutare la salute del feto durante la gravidanza e il travaglio. Essa infatti influenza le decisioni sull'intervento del medico che, a seconda di come viene valutato il feto, opterà ad esempio per la somministrazione di ossigeno alla madre, o in casi più gravi, procederà con un taglio cesareo d'emergenza.

L'obiettivo di questa nostra analisi sarà costruire dei modelli in grado di prevedere con una buona accuratezza se il feto è Normale, Sospetto o Patologico.
I dati utilizzati sono stati estratti dal database di **SisPorto**, un programma di analisi automatizzata dei cardiotogrammi che individua e quantifica, seguendo i criteri guida della FIGO (Federazione Internazionale di Ginecologia e Ostetricia), una serie di parametri rilevanti che vengono valutati durante il monitoraggio cardiotografico del feto.(((( NB segue breve spiegazione dei modelli utilizzati da completare)))) Utilizzeremo (((tot))) metodologie di classificazione per valutare e costruire il modello che più si adatta ai nostri dati: (((elenco))). (((Breve descrizione cronologica di quale modello si è fatto per primo, quale si è scartato ecc)))



Ulteriori dettagli sul dataset sono presenti al seguente link: [Fetal Health Classification-Kaggle](https://www.kaggle.com/datasets/andrewmvd/fetal-health-classification/data>)
<div style="text-align: justify;">
<br><br>

### 1) Introduzione
<div style="text-align: justify;">
(((Descrizione più precisa e dettagliata di cosa differenzia le tre classi )))
<div style="text-align: justify;">

### 2) Materiali
<div style="text-align: justify;">
(((Descrizione di come è fatto il dataset e spiegazione variabili, forse anche il link al dataset ci starebbe qua boh)))
<div style="text-align: justify;">

### 3) Analisi esplorativa
<div style="text-align: justify;">
(((Analisi esplorativa dei dati)))
<div style="text-align: justify;">

### 4) Model Based Clustering
<div style="text-align: justify;">
((((()))))
<div style="text-align: justify;">

#### 4.1) Model Based Clustering: il clustering
<div style="text-align: justify;">
((((((()))))))
<div style="text-align: justify;">

#### 4.2) Model Based Clustering: la classification
<div style="text-align: justify;">
((((((((()))))))))
<div style="text-align: justify;">
```{r cars}
summary(cars)
```

## Including Plots

You can also embed plots, for example:

```{r pressure, echo=FALSE}
plot(pressure)
```

Note that the `echo = FALSE` parameter was added to the code chunk to prevent printing of the R code that generated the plot.
